【裁判字號】    92,易,282
【裁判日期】    920408
【裁判案由】    侵占
【裁判全文】
臺灣臺南地方法院刑事判決                          九十二年度易字第二八二號
    聲  請  人  臺灣台南地方法院檢察署檢察官
    被      告  甲○○
右列被告因業務侵占案件，經檢察官聲請簡易判決處刑（九十一年度調偵字第二三二
號），本院認為不宜，改依通常程序審理，判決如左：
    主  文
甲○○連續意圖為自己不法之所有，而侵占對於業務上所持有之物，處有期徒刑柒月
。
    事  實
一、甲○○於民國（下同）八十九年四月九日起，擔任址設臺南縣永康市○○路二○
    二之二八號十三樓Ｃ室之「日盛國際租賃股份有限公司」（以下簡稱日盛公司）
    之業務推廣人員，負責向客戶收取逾期繳納之分期車款，為從事收取車款及相關
    款項業務之人。詎甲○○竟基於為自己不法之所有之概括犯意，連續於九十年一
    月間、六月間，分別向客戶黃慶茂及陳淑楠收取延滯車款及解約款新臺幣（以下
    同）九萬九千元及四十一萬元後，未即解交公司並易持有為所有，予以侵占入己
    並挪作他用，而未交還日盛公司，致日盛公司追索無著，受有損害。
二、案經日盛公司訴請臺灣台南地方法院檢察署檢察官偵查起訴。
    理  由
一、右揭犯罪事實，業據被告甲○○於偵查中及本院審理時坦承不諱，核與告訴人公
    司之代理人魏新政於偵查中及本院審理時指訴之情節相符，並有被告所簽立之自
    白書及切結書影本各乙紙附卷可稽，被告自白核與事實相符，事證明確，被告犯
    行洵堪認定。
二、被告執行業務推廣及負責向客戶收取逾期繳納之分期車款，為從事收取車款及相
    關費用之業務，竟向客戶收取延滯車款及解約款後，未依公司規定收取延滯車款
    及解約款後，當日應將上開款項解繳公司，反而易持有為所有，予以侵占入己，
    核其所為，係犯刑法第三百三十六條第二項之業務侵占罪。其先後兩次業務侵占
    犯行，時間緊接，犯罪構成要件相同，顯均係基於概括之犯意反覆為之，應依連
    續犯之規定論以一罪並加重其刑。爰審酌被告素行、犯罪之動機、目的、手段、
    所生危害，於偵審中已經將所侵占之公司款項四十二萬元解繳公司，犯罪後、審
    理中坦白承認，態度良好，深知悔悟，，並參酌告訴代理人魏新政於本院言詞辯
    論時主張：被告已經將所侵占大部分之款項四十二萬元解繳公司，其犯罪後態度
    良好，並立自白書及切結書各一紙為證，建請本院酌情量處等一切情狀，量處如
    主文所示之刑，以資懲儆。
據上論斷，應依刑事訴訟法第四百五十二條、第二百九十九條第一項前段、刑法第五
十六條、第三百三十六條第二項、罰金罰鍰提高標準條例第一條前段，判決如主文。
本案經檢察官鄭深元到庭執行職務。
中    華    民    國      九十二      年      四          月    八      日
                              臺灣臺南地方法院刑事第二庭
   法  官   陳 忠 鎣
右正本證明與原本無異
如不服本判決應於送達後十日內向本院提出上訴狀
                                      書記官吳 信 助
中    華    民    國      九十二      年      四          月    八      日
附錄本案論罪科刑法條全文：
    第三百三十六條第二項：對於業務上所持有之物，犯前條第一項之罪者，處六月
                          上、五年以下有期徒刑，得併科三千元以下罰金。


司法院資訊處製作；財團法人民間司法改革基金會備份。
